臺灣高雄地方法院民事判決
111年度雄簡字第806號
原      告  呂文智  
被      告  邱鴻祥  
上列當事人間損害賠償(交通)事件，原告提起刑事附帶民事訴訟
，經本院刑事庭移送前來（110 年度交簡附民字第215號），本
院於民國111年6月20日辯論終結，判決如下：
    主  文
被告應給付原告新臺幣10,500元及自民國110年12月16日起至清
償日止按週年利率百分之5 計算之利息。
原告其餘之訴駁回。
本判決第1項得假執行。但被告以新臺幣10,500元為原告預供擔
保後得免為假執行。
原告其餘假執行之聲請駁回。
    事實及理由
一、原告主張：被告於民國109年3月22日18時6分許，騎乘車牌
    號碼000-000號普通重型機車(下稱605號機車)，沿高雄市三
    民區建興三巷由西往東方向行駛至義永路43巷口，被告為左
    方車應暫停禮讓右方車先行，竟貿然前行。適原告騎乘車牌
    號碼000-000號普通重型機車(下稱876號機車)沿義永路43巷
    由南往北方向行駛至上開交岔路口，兩車發生擦撞，致原告
    受有雙腳及左手擦傷，故被告應賠償原告精神慰撫金新臺幣
    （下同）2,176,970元及自起訴狀繕本送達翌日起至清償日
    止按週年利率百分之5 計算之利息。
二、被告則以：兩造間紛爭前已經本院110年度雄簡字第2189判
    決確定(下稱系爭前案)，原告不能再向被告請求。又處理本
    件事故處理人員偽造文書，事故鑑定結果全非事實等詞置辯
    。並聲明：原告之訴駁回。
三、得心證之理由
　㈠本件訴訟與系爭前案非屬同一事件，不受系爭前案既判力所
    及，原告提起件訴訟合法：
　⒈按民事訴訟法上所謂一事不再理之原則，乃指同一事件已有
    確定之終局判決而言，所謂同一事件，必同一當事人，就同
    一訴訟標的而為訴之同一聲明，若此之者有一不同，自不得
    謂為同一事件(最高法院90年度台抗字第221號民事裁判要旨
    可資參照)。
　⒉被告抗辯已有系爭前案判決，原告不得提起本件訴訟云云，
    並提出系爭前案判決影本為證( 見本院卷第49至57頁)。系
    爭前案當事人雖為本件訴訟之兩造，然系爭前案係本件被告
    請求本件原告賠償，與本件訴訟聲明不同，依前引意旨自非
    屬同一事件，故被告辯稱原告不得提起本件訴訟，洵無可取
    。　
　㈡被告就本件事故發生為有過失，原告亦與有過失：
　⒈按汽車行駛時，駕駛人應注意車前狀況及兩車並行之間隔，
    並隨時採取必要之安全措施；汽車行駛至無號誌或號誌故障
    而無交通指揮人員指揮之交岔路口，支線道車應暫停讓幹線
    道車先行；未設標誌、標線或號誌劃分幹、支線道者，少線
    道車應暫停讓多線道先行；車道數相同時，轉彎車應暫停讓
    直行車先行；同為直行車或轉彎車者，左方車應暫停讓右方
    車先行。但在交通壅塞時，應於停止線前暫停與他方雙向車
    輛互為禮讓，交互輪流行駛。道路交通安全規則第94條第3
    項、第102條第1項第2款分別設有明文。　
　⒉被告雖抗辯交通事故處理人員偽造相關資料，惟其未舉證以
    實其說，自難採信，是本件事故相關資料均得採為判決基礎
    。而本件事故發生路口為無號誌交岔路口，原告自被告右方
    行駛而來，依上引規定，被告應禮讓其先行，疏未禮讓，就
    本件事故發生為有過失；而原告行經無號誌路口應注意車前
    狀況並減速慢行，疏未減速及注意車前狀況，就本件事故發
    生亦有過失。本件兩造均有違規之情事，惟被告所負義務為
    未暫停禮讓右方車之過失，違規情節顯然較重，應為肇事主
    因，原告為肇事次因。高雄市車輛行車事故鑑定覆議會覆議
    結果亦同此(有該覆議意見書1份於刑案偵卷第55頁可參)。
    是審酌兩造違規之情節及其原因力之輕重，認被告過失比例
    為百分之70，原告之過失比例為百分之30。
  ㈢原告請求被告賠償10,500元有理由：
　⒈按不法侵害其他人格法益而情節重大者，被害人雖非財產上
    之損害，亦得請求賠償相當之金額，第195條第1項定有明文
    。本件被告過失肇致本件事故發生，致原告受有上開體傷，
    有刑案卷附之診斷證明書為證，原告因此請求被告賠償精神
    慰撫金，自屬有據。審酌原告所受傷害為擦傷非鉅，並參考
    原告於本件陳報之所得，與被告在系爭前案陳報暨調閱之所
    得資料等一切情狀，認原告請求慰撫金15,000元為適當，逾
    此部分過高無理由。
　⒉另按損害之發生或擴大，被害人與有過失者，法院得減輕賠
    償金額，或免除之，民法第217條第1項定有明文。原告就本
    件事故發生亦有過失，揆諸上開規定，應減輕被告責任百分
    之30，被告就其中百分之70負賠償責任，故原告請求被告賠
    10,500元有理由(15,000元*百分之70=10,500元) ，逾此範
    圍之請求過高無理由，應予駁回。
四、從而，原告請求被告賠償10,500元及自起訴狀繕本送達翌日
    110年12月16日起至清償日止按週年利率百分之5 計算之利
    息為有理由，應予准許。逾此範圍之請求無理由，應予駁回
    。
五、本件係就民事訴訟法第427 條訴訟適用簡易程序所為被告敗
    訴之判決，爰依同法第389 條第1 項第3 款之規定，就原告
    勝訴部分職權宣告假執行。此部分雖經原告陳明願供擔保，
    聲請宣告假執行，惟其聲請不過係促請法院依職權發動，本
    院毋庸就其聲 請為准駁之裁判。至於原告其餘假執行之聲
    請，因原告其餘之訴遭駁回而失所附麗，應併駁回之。並依
    職權諭知免為假執行之擔保金額。
六、至兩造其餘之攻擊防禦方法及未經援用之證據，經本院斟酌
    後，認為均不足以影響本判決之結果，自無逐一詳予論駁之
    必要，併此敘明。
七、本院刑事庭依刑事訴訟法第504 條第1 項規定，裁定移送前
     來，依同條第2 項規定免繳納裁判費，其於本院審理期間
    ， 亦未滋生其他訴訟必要費用，並無訴訟費用負擔問題，
    附此 敘明。　　
八、據上論結，原告之訴一部有理由一部無理由，依民事訴訟法
    第436 條第2 項、第389 條第1 項第3 款、第392 條第2 項
    規定，判決如主文。
中　　華　　民　　國　　111 　年　　7 　　月　　4 　　日
                  高雄簡易庭　法　　　官  楊詠惠
以上正本係照原本作成。
如不服本判決，應於送達後20日內，向本院提出上訴狀並表明上
訴理由，如於本判決宣示後送達前提起上訴者，應於判決送達後
20日內補提上訴理由書（須附繕本）。
中　　華　　民　　國　　111 　年　　7 　　月　　4 　　日
      　　　　　　　　　　　　書　記　官  蔡佩珊